A Register of the Américo Ghioldi Papers
Hoover Institution Archives
- Speeches and Writings, 1919-1982.
  - "Frente al movimiento subversivo," La Vanguardia., 1933 December 31 (Folder 10: 40)
  - "Partido de orden en un país de revueltas," La Vanguardia., 1934 January 7 (Folder 10: 41)
  - "Los dos lemas," La Vanguardia., 1934 February 20 (Folder 10: 42)
  - "Izquierdismos," La Vanguardia., 1934 March 16 (Folder 10: 43)
  - "Justificado homenaje del congreso socialista," La Vanguardia., 1934 May 30 (Folder 10: 44)
  - "Misión de las Juventudes Socialistas," La Vanguardia., 1934 June 1 (Folder 10: 45)
  - "Síntesis del discurso del diputado Ghioldi," La Vanguardia., 1934 November 8 (Folder 10: 46)
  - Enseñanza secundaria normaly especial., 1935 (Folder 10: 47)
  - "Maestro de energías," La Vanguardia., 1935 January 8 (Folder 10: 48)
  - "Libertad, disciplina y unidad partidarias," La Vanguardia., 1935 January 27 (Folder 10: 49)
  - "Prensa socialista," La Vanguardia., 1935 February 4 (Folder 10: 50)
  - "Socialismo democrático," La Vanguardia., 1935 February 5 (Folder 10: 51)
  - "Régimen agrario, gobierno local y escuela popular," La Vanguardia., 1935 February 11 (Box-folder 11: 1)
  - "La crisis de los 'intelectuales'," La Vanguardia., 1935 February 15 (Folder 11: 2)
  - "Panorama político del país," La Vanguardia., 1935 March 15 (Folder 11: 3)
  - "Participemos en la lucha necesaria," La Vanguardia., 1935 March 19 (Folder 11: 4)
  - "Reforma de las estatutos," La Vanguardia., 1935 April 14 (Folder 11: 5)
  - "Reforma de las estatutos," La Vanguardia., 1935 May 10 (Folder 11: 6)
  - "El sentido social de la literatura, La Vanguardia., 1935 May 19 (Folder 11: 7)
  - "Escuela de Estudios Sociales 'Juan B. Justo'," La Vanguardia., 1935 May 24 (Folder 11: 8)
  - "El impuesto al valor del suelo libre de mejoras," speech, Rosario, Argentina., 1935 June 11 (Folder 11: 9)
  - "Un curso sobre ideas generales," La Vanguardia., 1935 July 29 (Folder 11: 10)
  - "El problema eléctrico," Revista Socialista., 1935 August (Folder 11: 11)
  - "La función militar en la historia," Vida Feminina., 1935 September (Folder 11: 12)
  - "Preocupaciones malsanas del patriotismo vulgar," La Vanguardia., 1935 October 10 (Folder 11: 13)
  - "Claridad de propósitos," La Vanguardia., 1935 October 21 (Folder 11: 14)
  - "Acción necesaria y combinaciones problemáticas," La Vanguardia., 1935 November 15 (Folder 11: 15)
  - "Lucha anti-imperialista," La Vanguardia., 1935 November 21 (Folder 11: 16)
  - "Ideas e ideales de los partidos," La Vanguardia., 1935 December 16 (Folder 11: 17)
  - "El monopolio de transportes es una burda maniobra capitalista," Critica., 1936 (Folder 11: 18)
  - letter to the editor, Cultura., 1936 February 25 (Folder 11: 19)
  - "Por una nueva economía eléctrica.", 1936 March (Folder 11: 20)
  - "Exigencias actuales del nacionalismo," La Vanguardia., 1936 March 24 (Folder 11: 21)
  - "Pedagogia," Revista Socialista., 1936 May (Folder 11: 22)
  - "Patriotismo activo," La Vanguardia., 1936 May 25 (Folder 11: 23)
  - "Pedagogia," Revista Socialista., 1936 July (Folder 11: 24)
  - "Unidad moral quebrada," La Vanguardia., 1936 July 27 (Folder 11: 25)
  - "Pedagogia," Revista Socialista., 1936 September (Folder 11: 26)
  - "Vulgarizar las concepciones positivas," La Vanguardia., 1936 September 28 (Folder 11: 27)
  - speech on education., Circa 1937 (Folder 11: 28)
  - En defense de la educación liberal, laica y democrática, compilation of speeches by Ghioldi and Enrique Dickmann., 1937 (Folder 11: 29)
  - Sobre la idea del trabajo., 1937 (Folder 11: 30)
  - "La juventud sana e idealista está, como siempre, con el viejo y glorioso Partido Socialista," La Vanguardia., 1937 January 24 (Folder 11: 31)
  - "En la cena de despedida al Dr. Adolfo Dickmann," La Vanguardia., 1937 January 31 (Folder 11: 32)
  - talk on Karl Marx, Revista Socialista., 1937 February (Folder 11: 33)
  - "Para las proximas jornadas culturales," La Vanguardia., 1937 February 28 (Folder 11: 34)
  - "Pensamiento y acción.", 1937 March 18 (Folder 11: 35)
  - "La encíclica y el drama español," La Vanguardia., 1937 March 20 (Folder 11: 36)
  - "Política argentina 1937," La Vanguardia., 1937 March 28 (Folder 11: 37)
  - "Pedagogia," Revista Socialista., 1937 April (Folder 11: 38)
  - "Abusos en el Ministerio de Instrucción Publica," La Vanguardia., 1937 April 4 (Folder 11: 39)
  - May Day message, La Vanguardia., 1937 May 1 (Folder 11: 40)
  - "La tiranía espiritual en el ministerio," La Vanguardia., 1937 June 23 (Folder 11: 41)
  - "Falta de honestidad intelectual," La Vanguardia., 1937 June 27 (Folder 11: 42)
  - "Nuestro programa es como una carta del trabajo y la libertad," La Vanguardia., 1937 July 19 (Folder 11: 43)
  - "Hay que ampliar las conquistas de los obreros," La Vanguardia., 1937 August 2 (Folder 11: 44)
  - "Proclamo los candidatos el dip. A. Ghioldi," La Vanguardia., 1937 August 10 (Folder 11: 45)
  - "Propiciese un nacionalismo económico," Finanzas., 1937 September (Folder 11: 46)
  - "Inauguración del cuadro de Quinquela Martín," La Vanguardia., 1937 September 13 (Folder 11: 47)
  - "Calendario educativo," Vida Feminina., 1937 October (Folder 11: 48)
  - "Sobre enseñanza religiosa," Crítica., 1937 October 8 (Folder 11: 49)
  - "Disciplinas morales en las escuelas de la constitución," La Vanguardia., 1937 October 11 (Folder 11: 50)
  - "El mito de la sangre," La Vanguardia., 1937 October 16 (Folder 11: 51)
  - "Buenos Aires es una mancha que afea y deshonra, dijo Ghioldi," La Vanguardia., 1937 October 19 (Folder 11: 52)
  - "Stefan Zweig," La Vanguardia., 1937 October 28 (Folder 11: 53)
  - "Defendamos la tradición liberal argentina," La Vanguardia., 1937 November 11 (Folder 11: 54)
  - "Un gran diario nacional," La Vanguardia., Circa 1938 (Box-folder 12: 1)
  - Ley general de salario minimo., 1938 (Folder 12: 2)
  - "El fué quien creo nuevas normas," La Vanguardia., 1938 January 9 (Folder 12: 3)
  - interview, Cordoba., 1938 March 4 (Folder 12: 4)
  - "Autodefiniciones," La Vanguardia., 1938 March 11 (Folder 12: 5)
  - "Lo que para Jaurès era nuestro partido," La Vanguardia., 1938 March 11 (Folder 12: 6)
  - "¡No pasaran!", La Vanguardia., 1938 March 11 (Folder 12: 7)
  - "El socialismo tiene su justificación en el país," La Vanguardia., 1938 March 11 (Folder 12: 8)
  - "Votaremos por nosotros y por el hermano a quien en el interior de la república los oficialismos arrebatan el sufragio," La Vanguardia., 1938 March 17 (Folder 12: 9)
  - "Llegamos al término de la campaña satsifechos del esfuerzo cumplido," La Vanguardia., 1938 March 25 (Folder 12: 10)
  - "Estaturas compradas," La Vanguardia., 1938 April 1 (Folder 12: 11)
  - "Política nacional e influencia de ideologías antidemocráticas," La Vanguardia., 1938 April 5 (Folder 12: 12)
  - "Intervención sin vuelta a la normalidad," La Vanguardia., 1938 April 6 (Folder 12: 13)
  - "Frente a la penetración cultural de fascismo," La Vanguardia., 1938 April 7 (Folder 12: 14)
  - "Promesas para mañana," La Vanguardia., 1938 April 8 (Folder 12: 15)
  - "Ideas claras y positivas," La Vanguardia., 1938 April 12 (Folder 12: 16)
  - "Disciplina democrática y unanimidades abyectas," La Vanguardia., 1938 April 15 (Folder 12: 17)
  - "La hora del mundo," El Sol., 1938 April 16 (Folder 12: 18)
    Typescript and printed copy
  - "La influencia política de las potencias del dinero," La Vanguardia., 1938 April 17 (Folder 12: 19)
  - "Desarrollo mental del pueblo," La Vanguardia., 1938 April 19 (Folder 12: 20)
  - "Conceptos de A. Ghioldi," La Vanguardia., 1938 May 3 (Folder 12: 21)
  - "Fiscalización gubernamental de los monopolios," La Vanguardia., 1938 May 4 (Folder 12: 22)
  - "Necesidad de la política socialista," La Vanguardia., 1938 May 8 (Folder 12: 23)
  - "Solidaridad américana," La Vanguardia., 1938 May 11 (Folder 12: 24)
  - "La justicia en tela de juicio," La Vanguardia., 1938 May 14 (Folder 12: 25)
  - "Despilfarro financiero y promesas de previsión," La Vanguardia., 1938 May 18 (Folder 12: 26)
  - "Abanderados del pensamiento y de la cultura democráticos," La Vanguardia., 1938 May 20 (Folder 12: 27)
  - "Aspectos sociales de la enseñanza," La Vanguardia., 1938 June 4 (Folder 12: 28)
  - "La organización de la paz," La Vanguardia., 1938 August 21 (Folder 12: 29)
  - "Bases filosóficas y morales de la paz," La Vanguardia., 1938 August 30 (Folder 12: 30)
  - "Los argentinos en el III Congreso Mundial Juvenil por la Paz," La Vanguardia., 1938 August 31 (Folder 12: 31)
  - "Evolución del fascismo," La Vanguardia., 1938 September 9 (Folder 12: 32)
  - "Conversando con Fernando de los Rios," La Vanguardia., 1938 September 30 (Folder 12: 33)
  - "América debe ser asiento de la democracia," Noticias Gráficas., 1938 December 3 (Folder 12: 34)
  - "Esta asamblea refirma la unidad moral de América," La Vanguardia., 1938 December 12 (Folder 12: 35)
  - "Un buen ejemplo a imitar.", Circa 1939 (Folder 12: 36)
  - "Parece retornar a la normalidad la política escolar en Buenos Aires," La Vanguardia., Circa 1939 (Folder 12: 37)
  - "Acusador inmortal," Matteoti., 1939 (Folder 12: 38)
  - "Reunión de los maestros de la ley," La Vanguardia., 1939 January 11 (Folder 12: 39)
  - "Revisión de los programas de la enseñanza primaria," La Vanguardia., 1939 January 29 (Folder 12: 40)
  - "El mundo del trabajo en la educación publica," La Vanguardia., 1939 February 12 (Folder 12: 41)
  - "Desorientan la práctica escolar," Noticias Gráficas., 1939 February 17 (Folder 12: 42)
  - speech, Congreso de las Democracias de América, Montevideo, Uruguay., 1939 March (Folder 12: 43)
  - "Sobre la conferencia democrática de Montevideo.", 1939 March 3 (Folder 12: 44)
  - "Unidad de la familia humana," La Vanguardia., 1939 March 5 (Folder 12: 45)
  - "Herederos de la gloriosa revuelta...," La Vanguardia., 1939 March 7 (Folder 12: 46)
  - "Problemas argentinos," La Vanguardia., 1939 March 7 (Folder 12: 47)
  - "Descomposición totalitaria," La Vanguardia., 1939 March 8 (Folder 12: 48)
  - "Influencia del trust de ricos y del trust de cerebros," La Vanguardia., 1939 March 8 (Folder 12: 49)
  - "¿Pude estar desilusionado el señor presidente?", La Vanguardia., 1939 March 9 (Folder 12: 50)
  - "Bases para una posición de combate," La Vanguardia., 1939 March 10 (Folder 12: 51)
  - "Sentir el coraje de la justicia," La Vanguardia., 1939 March 10 (Folder 12: 52)
  - "Sobre lo nuevo y lo viejo," La Vanguardia., 1939 March 11 (Folder 12: 53)
  - "Contenido popular de la democracia," La Vanguardia., 1939 March 12 (Folder 12: 54)
  - "El radicalismo y el presidente," La Vanguardia., 1939 April 19 (Folder 12: 55)
  - "Los obreros del mundo juran hoy su fidelidad inquebrantable al pensamiento democrático," La Vanguardia., 1939 May 1 (Folder 12: 56)
  - "Informe del comite ejecutivo a la 4a. reunion del consejo nacional del Partido Socialista," La Vanguardia., 1939 May 5 (Folder 12: 57)
  - "Nuevas bases," La Vanguardia., 1939 July 8 (Box-folder 13: 1)
  - "La media palabra...," La Vanguardia., 1939 July 26 (Folder 13: 2)
  - "El gobierno del Dr. Ortiz y la reacción pública," La Vanguardia., 1939 August (Folder 13: 3)
  - "Lección de cosas a cargo del oficialismo," La Vanguardia., 1939 August 15 (Folder 13: 4)
  - "El sentido común y la reforma escolar," El Sol, 1939 October (Folder 13: 5)
  - "Calendario educativo.", 1939 October 22 (Folder 13: 6)
  - "La comisión, la iglesia y la reforma educativa," La Vanguardia., 1939 October 24 (Folder 13: 7)
  - "Otra vez la Corporación e los transportes urbanos," La Vanguardia., 1939 November 1 (Folder 13: 8)
  - "La educación indivisible," La Vanguardia., 1939 November 2 (Folder 13: 9)
  - "Las hipótesis y la realidad," La Vanguardia., 1939 November 2 (Folder 13: 10)
  - "El laicismo y un prelado domestico," La Vanguardia., 1939 November 5 (Folder 13: 11)
  - "Bill de indemnidad en favor del mal diputado azucarero," La Vanguardia., 1939 November 9 (Folder 13: 12)
  - "La dignidad del parlamento," La Vanguardia., 1939 November 10 (Folder 13: 13)
  - "Escenas culturales del medioevo," La Vanguardia., 1939 November 12 (Folder 13: 14)
  - "Es necesario revalorar la democracia, afirma Ghioldi," interview., Circa 1940 (Folder 13: 15)
  - Qué quiere la juventud argentina., Circa 1940 (Folder 13: 16)
  - "Sobre la vida totalitaria," La Vanguardia., Circa 1940 (Folder 13: 17)
  - "La tarea de hoy es conservar y perfeccionar la democracia," speech, La Vanguardia., Circa 1940 (Folder 13: 18)
  - "Política argentina en 1939," La Vanguardia., 1940 January 1 (Folder 13: 19)
  - "Lo ideal en la escuela del pueblo," La Vanguardia., 1940 January 14 (Folder 13: 20)
  - "Política nacional de la energía," La Vanguardia., 1940 February 17 (Folder 13: 21)
  - "Hábito del trabajo y espíritu de democracia," La Situación., 1940 March (Folder 13: 22)
  - "Aqui esta la biografía sintética de un rosado político e historiógrafo," La Vanguardia., 1940 March 17 (Folder 13: 23)
  - "Don Pablo Pizzurno, símbolo del maestro democrático,' La Vanguardia., 1940 March 22 (Folder 13: 24)
  - "Frente a la crisis de honestidad debe proclamarse otra valoración de la democracia, dijo A. Ghioldi," La Vanguardia., 1940 March 30 (Folder 13: 25)
  - "Moral de combatientes de la justicia," La Vanguardia., 1940 April 2 (Folder 13: 26)
  - "Coordinación de transportes urbanos," La Vanguardia., 1940 April 3 (Folder 13: 27)
  - "Ayuda escolar que hace peligrar la existencia de escuelas," La Vanguardia., 1940 April 4 (Folder 13: 28)
  - "Toda esta como era entonces," La Vanguardia., 1940 April 5 (Folder 13: 29)
  - "Máquinas electorales contra partidos políticos,", 1940 April 10. (Folder 13: 30)
  - "Neutros del civismo y traición de 'clers'[sic]," La Vanguardia., 1940 April 21 (Folder 13: 31)
  - May Day message., 1940 May 1 (Folder 13: 32)
  - "El valor de lo que se dijo y de lo que se callo en la alocución del presidente Dr. R. M. Ortiz," La Vanguardia., 1940 May 3 (Folder 13: 33)
  - "Industria próspera, medida de nuestra servidumbre colectiva," La Vanguardia., 1940 May 5 (Folder 13: 34)
  - "Confianza en nuestros destinos republicanos," La Vanguardia., 1940 June 13 (Folder 13: 35)
  - "El método científico," La Vanguardia., 1940 June 15 (Folder 13: 36)
  - "Dictó su 2a. conferencia en la Casa del Pueblo el profesor Clemente Ricci," La Vanguardia., 1940 June 16 (Folder 13: 37)
  - "Menos volteretas tácticas y más constancia en la conducta política," La Vanguardia., 1940 August 28 (Folder 13: 38)
  - "Los bases aeronavales," La Vanguardia., 1940 December 13 (Folder 13: 39)
  - "La formación de las aptitudes prácticas.", 1941 (Folder 13: 40)
  - Un nuevo trato para la juventud., 1941 (Folder 13: 41)
  - "Cambios urgidos en las escuelas.", 1941 June (Folder 13: 42)
  - El sentido de la educación norteamericano., 1942 (Folder 13: 43)
  - "La subversion política y los gobiernos de bases ficticias," La Vanguardia., 1943 April 20 (Folder 13: 44)
  - "Honda y viva actualidad en 'Esta Tierra es Mia'," La Vanguardia., 1943 August 27 (Folder 13: 45)
  - "La democracia argentina en 1945," Anuario Socialista., 1946 (Folder 13: 46)
  - "Disolutos señores de la nueva oligarquía," La Vanguardia., 1946 (Folder 13: 47)
  - "La lección de los ultimos quince años.", 1946 January 7 (Folder 13: 48)
  - "Votaremos por odio a la dictadura," La Vanguardia., 1946 February 22 (Folder 13: 49)
  - "La dictadura nos permitio redescubrir la unidad profunda del pueblo argentino," La Vanguardia., 1946 February 26 (Folder 13: 50)
  - "No olvidar el pasado inmediato," La Vanguardia., 1946 March 5 (Folder 13: 51)
  - "El congreso socialista de Chile se pronuncio contra las dictaduras americanas y por la libertad sindical," La Vanguardia., 1946 May 14 (Folder 13: 52)
  - "La burla y el descaro de un proyecto," La Vanguardia., 1946 June 16 (Folder 13: 53)
  - "Ministerio mediocre y discurso presidencial," La Vanguardia., 1946 June 22 (Folder 13: 54)
  - speech on history of Argentine political thought., 1946 October 26 (Folder 13: 55)
  - "Cumplimentan la teta antes de mamar," La Vanguardia., 1946 December 5 (Folder 13: 56)
  - "La escuela de una sola bandera, una sola arimética, una sola escritura," La Vanguardia., 1946 December 5 (Folder 13: 57)
  - "Sería suficiente que yo anuncie...," La Vanguardia., 1946 December 5 (Folder 13: 58)
  - "Los trabajadores frente al fascismo," La Vanguardia., 1946 December 12 (Folder 13: 59)
  - "Y sigue el 'corso' y el 'ricorso'," La Vanguardia., 1946 December 19 (Folder 13: 60)
  - speech on political situation in Argentina., Circa 1947 (Folder 13: 61)
  - "En defense de la escuela laica argentina.", 1947 (Folder 13: 62)
  - "Peor que ganado en tren carguero," La Vanguardia., 1947 (Folder 13: 63)
  - "¿Quién proporción del trabajo y bienes producidos deberan entregarse en el proximo año al estado?", La Vanguardia., 1947 (Folder 13: 64)
  - "Realidad de lo incredible," La Vanguardia., 1947 January 2 (Box-folder 14: 1)
  - "Restablecer la verdad socialista.", 1947 April 30 (Folder 14: 2)
  - "¿Quién dirige el plan quinquenal?", La Vanguardia., 1947 June 12 (Folder 14: 3)
  - "Gobierno de capitalistas espurios," La Vanguardia., 1947 June 24 (Folder 14: 4)
  - "Malabarismo económico," La Vanguardia., 1947 July 2 (Folder 14: 5)
  - "Como se egaña al pueblo," La Vanguardia., 1947 July 22 (Folder 14: 6)
  - "Parodias de las formas constitucionales," La Vanguardia., 1947 July 29 (Folder 14: 7)
  - "Se esta preparando la represión obrera," La Vanguardia., 1947 August 5 (Folder 14: 8)
  - "...Y el presidente sigue hablando," La Vanguardia., 1947 August 5 (Folder 14: 9)
  - "Clausura de los talleres de La Vanguardia.", 1947 September (Folder 14: 10)
  - "¿Habra leva de opositores?", La Vanguardia., 1947 October 2 (Folder 14: 11)
  - "El rosismo redivivo denigra a los maestros," La Vanguardia., 1947 October 17 (Folder 14: 12)
  - "Proyecto de estatuto del trabajador intelectual.", Circa 1948 (Folder 14: 13)
  - talk on 1848 Revolution., Circa 1948 (Folder 14: 14)
  - "Claro, clarito...," El Socialista., 1948 (Folder 14: 15)
  - "Empobrecimiento popular," La Vanguardia., 1948 August 10 (Folder 14: 16)
  - "La media vuelto," La Vanguardia., 1948 October 12 (Folder 14: 17)
  - "Los trabajadores libres y dignos repudian la reforma fascista," La Vanguardia., 1948 November 23 (Folder 14: 18)
    Printd copy
  - "Y mientras tanto, candombe...," Argentina Libre., 1948 December 12 (Folder 14: 19)
  - "Desde Marx a Juan B. Justo: un juicio sobre el existencialismo.", Circa 1949 (Folder 14: 20)
  - " 'Dinero barato'...No, vida barrata!", La Vanguardia., Circa 1949 (Folder 14: 21)
  - "Ocho horas de trabajo para comprar un pollo," La Vanguardia., Circa 1949 (Folder 14: 22)
  - "Salarios a oro,' La Vanguardia., Circa 1949 (Folder 14: 23)
  - "Sobre la crisis mental de nuestro tiempo," talk., Circa 1949 (Folder 14: 24)
  - eulogy for Avelino Herrera., 1949 (Folder 14: 25)
  - "Mala política, malas finanzas," El Socialista., 1949 January 25 (Folder 14: 26)
  - "Los nuevos y antisociales impuestos o la exploitación del país," El Socialista., 1949 February 15 (Folder 14: 27)
  - "El pueblo quiere saber de lo que se trata," El Socialista., 1949 February 15 (Folder 14: 28)
  - "En el despeñadero," La Vanguardia., 1949 March 15 (Folder 14: 29)
  - untitled article, Argentina Libre., 1949 March 26 (Folder 14: 30)
  - "Calbagata de la carestia de la vida," El Socialista., 1949 April 5 (Folder 14: 31)
  - "El juramento no paraliza el trabajo de libertad en las conciencias y de la conciencia libre en la política," El Socialista., 1949 April 5 (Folder 14: 32)
  - "Un mal arte de gobernar," El Socialista., 1949 April 5 (Folder 14: 33)
  - speech on freedom of the press., 1949 April 7 (Folder 14: 34)
  - "La enorme inflación y el parasitismo burocratico hizo que el costa de la vida se fuese a las nubes," El Intransigente., 1949 April 9 (Folder 14: 35)
  - "Lo que caracteriza a las comunidades sanas y fuertes es el grado de sus individualidades, afirmo ayer en Mendoza el primer magistrado," El Pueblo., 1949 April 10 (Folder 14: 36)
  - "Con buche de ñaudú," La Vanguardia., 1949 April 12 (Folder 14: 37)
  - "Alejandro siempre fué Alejandro sin ocurrirseie ser Aristoteles," El Socialista., 1949 April 19 (Folder 14: 38)
  - "La clase trabajadora sabe que no se vive mejor que en 1943," El Socialista., 1949 April 19 (Folder 14: 39)
  - "Orden del dia del Partido Socialista," El Socialista., 1949 May 1 (Folder 14: 40)
  - "Con los pies en la tierra.", 1949 May 10 (Folder 14: 41)
  - "¿Qué estadística usa, la de la pág. 28 ó la de pág. 41?", 1949 May 10 (Folder 14: 42)
  - "Los barcos de Dodero," El Socialista., 1949 May 24 (Folder 14: 43)
  - "Lealtad histórico y lealtad octubrina," El Socialista., 1949 May 24 (Folder 14: 44)
  - "Los 'menus' de salud pública y las verdaderas cuentas de Juana Pueblo," El Socialista., 1949 May 24 (Folder 14: 45)
  - "Otros 14 milliones para la Compañia de Pesca," El Socialista., 1949 May 24 (Folder 14: 46)
    Printed copoy
  - "El gremialismo obrero se halla sometido a las directivas del estado," El Socialista., 1949 June 2 (Folder 14: 47)
  - "País rico pero cargado de privaciones," El Socialista., 1949 June 21 (Folder 14: 48)
  - "País bajo dominación," El Socialista., 1949 July 5 (Folder 14: 49)
  - "Argentina subvencionará el consumo inglés de carne," El Socialista., 1949 July 19 (Folder 14: 50)
  - "En esto teníamos que caer," La Lucha., 1949 August 7 (Folder 14: 51)
  - "6 años de cosechas de trigo, maíz y lino gasta anualmente el gobierno," La Vanguardia., 1949 August 27 (Folder 14: 52)
  - "'...Casas para que se las pintemos.' Y ahora....", 1949 September (Folder 14: 53)
  - "Cómo se promueve la educacción política," Indice., 1949 September (Folder 14: 54)
  - "¿Cual es, América, el secreto de tus convulsiones?", 1949 September 11 (Folder 14: 55)
  - "Afirmaciones en el aire," La Lucha., 1949 November 1 (Folder 14: 56)
  - speech honoring Pedro Díaz., 1949 November 4 (Folder 14: 57)
  - "Prisionero de su sistema," La Lucha., 1949 November 8 (Folder 14: 58)
  - "Ya queman el retrato," La Lucha., 1949 November 15 (Folder 14: 59)
  - "Los agricultores dan una lección," La Lucha., 1949 November 22 (Folder 14: 60)
  - speech on political situation in Argentina., 1949 November 26 (Folder 14: 61)
  - "Cruzada contra la oposición," La Lucha., 1949 December 13 (Folder 14: 62)
  - "Hacia el totalitarismo integral a pasos agigantados," La Vanguardia., 1949 December 20 (Folder 14: 63)
  - "La escuela de Miranda," La Lucha., 1949 December 27 (Folder 14: 64)
  - "Un examen de conciencia nacional.", Circa 1950 (Folder 14: 65)
  - speech on constitutional crisis., Circa 1950 (Box-folder 15: 1)
  - writing on the Soviet Union., Circa 1950 (Folder 15: 2)
  - "Ciegos caminantes sin lazarillo," La Lucha., 1950 January 10 (Folder 15: 3)
  - "La misión tactica," La Lucha., 1950 January 24 (Folder 15: 4)
  - "Responsable de la irresponsabilidad," La Lucha., 1950 February 14 (Folder 15: 5)
  - "El laborismo: Una esperanza de solución para la crisis de nuestro tiempo," Indice., 1950 March-April (Folder 15: 6)
  - May Day proclamation., 1950 May 1 (Folder 15: 7)
  - "El americanismo del General San Martín," Nuevas Bases., 1950 June 28 (Folder 15: 8)
  - "Directoriales y tecnocratas," Nuevas Bases., 1950 June 28 (Folder 15: 9)
  - "Nuevas bases," Nuevas Bases., 1950 June 28 (Folder 15: 10)
  - "De la opulenta a la menguada decadencia," Nuevas Bases., 1950 August 27 (Folder 15: 11)
  - "Cuando el estado se equivoca, rebaja el nivel de vida de pueblo," Nuevas Bases., 1950 September 15 (Folder 15: 12)
  - "Opinión del presidente del Fermentario, compañero Américo Ghioldi," Nuevas Bases., 1950 September 15 (Folder 15: 13)
  - "Según reglas de estado mayor," Parlamento Libre., 1950 December (Folder 15: 14)
  - "Contrarevolucción," El Trabajo., 1951 (Folder 15: 15)